# 最终控制方的处理

提问人：周庆 123 时间：2023-09-21 12:11:10
情景 1 ：A集团的全资子公司B、非全资子公司C，A持有C公司70%的股权。A集团为了整合B、C的业务，现按照公允价值将B100%的股权转让给C公司；
情景 2 ：E集团的非全资子公司F公司（E持有F80%股权），F公司非全资子公司G（F持有G60%股权），F公司将全部G股权转让给E公司，作为E的子公司。
请问： 1 、A集团和E集团作为最终控制方，在两种情景下，交易前后，最终控制方的少数股权权益、资本公积等权益科目是否都不会发生变化。第一种情景下，可以理解不发生变化的逻辑（无其他交易对手方），但第二种情景，不确定是否会变化； 2 、情景 1 ：需要在最终控制方合并层面，做一笔抵消分录：借：投资收益 贷：资本公积（70%借方金额）（假设 C 资本公积充足）贷：少数股权权益（ 30% 借方金额），这样才会使得交易前后各明细权益不发生变化，是否正确？ 3 、如情景 2 也不发生变化，那么合并层面该如何处理？
烦请陈版主帮忙解答，谢谢！

回答人：chenyiwei
1 、两种情况下，最终控制方的合并报表都不会因为该项内部重组交易而发生变化。这两者的逻辑是一致的，即没有外部交易对手参与，所有交易都是合并报表范围内的内部交易。
2 、在情形 2 下，可以将其类比于子公司向母公司销售商品的逆流交易，将子公司F层面确认的投资收益与母公司E个别报表层面投资成本的相应部分予以抵销处理即可。因为该交易对E而言并非企业合并，故其对G的投资成本系按照本次内部交易价格确定，由此会导致E公司个别报表层面对G投资成本的虚增（包含了内部交易未实现损益）。